Minutes et répertoires du notaire Philippe GOGUIER, janvier 1598 - 20 février 1622 (étude XII)
Archives nationales
- Minutes de Philippe GOGUIER, janvier 1598 - 20 février 1622; MC/ET/XII/1 - MC/ET/XII/23
  - Minutes. 1615, MC/ET/XII/17; registre
    - Contrat d'apprentissage chez Guyon Grouart, menuisier., 6 mai 1615; MC/ET/XII/17
    - Promesse de leçons de basse de violon., 18 mai 1615; MC/ET/XII/17
      'Louys Vernyer, maistre joueur d'instrumens à Paris, demeurant rue Sainct-Martin, parroisse Sainct-Nicolas-des-Champs, confesse avoir promis et promect à Claude Than, aussy maistre joueur d'instrumens, demeurant ès faulxbourgs Sainct-Germain-des-Prez lez Paris, à ce present, ce acceptant, de luy monstrer à sonner de la basse de viollon et ce qui s'ensuict deppendant de ladicte basse de viollon, à commencer de ce jour d'huy et continuer jusques à ce qu'il soit capable de jouer dudict instruments, pendant lequel temps ledict Than sera tenu se transporter en la maison dudict Vernyer toutesfoys et quantes que bon luy semblera pour prendre instruction de luy.
      Ceste promesse faicte moyennant la somme de trente livres tournoys que ledict Than a promis, sera tenu et promect bailler et payer au dict Varnyer, scavoir moitié au jour Sainct-Remy prochain et l'autre moitié au jour de Caresme prenant ensuivant, le tout prochain ensuivant; promettant etc, obligeant chacun en droict soy corps et biens, renonceant, etc.
      Faict et passé à Paris, ès estudes des notaires soubzsignez, l'an mil six cens quinze, le lundi après midi dix-huictiesme jour de may et ont signé:
      Loys VERNIER Claude TAN THEVENIN (notaire) GOGUYER (notaire)
      Documents du Minutier central concernant l'histoire de la musique (1600-1650), par Madeleine Jurgens, tome II [études XI à XX, 1900 actes], Paris, Archives nationales, 1974, p. 449 (instrument de recherche imprimé dématérialisé, certaines notices sont plus détaillées dans la version intégrale accessible en ligne par la rubrique 'Autres instruments de recherche', voir contexte dans le Plan d’orientation général - Notaires de Paris, guides thématiques du Minutier).
    - Désistement de promesses de mariage de Nicolas de Thierry, compagnon peintre, demeurant rue des Vertus, assisté de Jean Blondeau, valet de chambre du comte d'Auvergne, et sa femme, Jeanne Thierriou, veuve de Claude de Thierry, père de Nicolas, avec Louise de Monstreuil, fille de Gilles de Monstreuil, maître taillandier, et Guillemette Bochet, demeurant rue de Montmorency. Remise par la jeune fille de l'anneau d'or., 24 mai 1615; MC/ET/XII/17
      Documents du Minutier central concernant les peintres, sculpteurs et graveurs au XVIIe siècle (1600-1650), par Marie-Antoinette Fleury et Martine Constans, tome II [études XI à XX, 2445 actes], Paris, Archives nationales, 2010, notice n°2065 (instrument de recherche imprimé dématérialisé, certaines notices sont plus détaillées dans la version intégrale accessible en ligne par la rubrique 'Autres instruments de recherche', voir contexte dans le Plan d’orientation général - Notaires de Paris, guides thématiques du Minutier).
    - Constitution par Antoine de Leule, naguère conseiller et élu pour le roi en l'élection de Nogent-sur-Seine, et sa femme, Michelle Pillon, demeurant rue du Petit-Lion, à Jean Barjonville, demeurant rue des Ménétriers, pour lui rembourser 400 l. d'une rente de 25 l. héritée de Germain et Jean Pillon, ses père et frère, et garantie par le 1/5e de la moitié de cinq maisons contiguës rue de la Bretonnerie près de la porte Saint-Jacques, qui aboutissent par derrière aux murs de la ville, et appartenant à ladite Michelle, par succession de Germain et de Jean, ses père et frère., 20 août 1615; MC/ET/XII/17
      Documents du Minutier central concernant les peintres, sculpteurs et graveurs au XVIIe siècle (1600-1650), par Marie-Antoinette Fleury et Martine Constans, tome II [études XI à XX, 2445 actes], Paris, Archives nationales, 2010, notice n°1692 (instrument de recherche imprimé dématérialisé, certaines notices sont plus détaillées dans la version intégrale accessible en ligne par la rubrique 'Autres instruments de recherche', voir contexte dans le Plan d’orientation général - Notaires de Paris, guides thématiques du Minutier).
    - Association de quatre joueurs d'instruments pour deux années., 12 décembre 1615; MC/ET/XII/17
      'Furent presens Georges Poictevyn, François Rozier, Baptiste Jollicueur et François Joubert, tous maistre joueurs d'instruments, demourans à Paris, savoir ledict Poictevyn rue Guerin-Boisseau, parroisse Sainct-Nicolas-des-Champs, ledict Rozier ès faulxbourgs Sainct-Jacques, ledict Jolicueur rue Sainct-Martin, parroisse susdicte, et ledict Joubert rue au Maire, parroisse dudict Sainct-Nicolas. Lesquelz se sont voluntairement associez et associent ensemble du jourd'huy jusques à deux ans prochains venans pour jouer des instruments la part où ils seront mandez, tant en ceste ville, faulxbourgs que autres lieux, scavoir ledict Poitevyn des tailles de cornet et de violon, ledict Rozier des haulte conte de cornet et de violon, ledict Jolicueur des basses de haulbois et de violon, à la charge que le gain que lesdictz associez feront lorsqu'ils joueront trois ensemble se partira egallement entre eulx quatre, sans aucune fraulde, et où il se trouveroit fraulde entre lesdictz associez sera tenu celluy qui fraudera son compagnon de payer aux autres incontinent son depport la somme de six livres pour une fois, lesquelz associez ce faisant seront tenuz se trouver ensemble aux logis l'un de l'autre le vendredi de chacune sepmaine entre trois et quatre heures du soir pour concerter sur peyne d'un quart d'escu payable par le contrevenant.
      Et a esté accordé que celluy ou ceulx des associez qui ne pourra jouer de ses parties dans six mois prochains, en ce cas, il sera tenu de mettre un autre à sa place cappable de sa partie, sinon à faulte de ce faire qu'il ne particippera aucunement audict gain; aucun desdictz associez ne pourra prendre pour luy ung autre pour jouer sans le consentement de ses compagnons sur peyne de six livres; ne pourront aussy iceulx associez entreprendre sur la partie des ungs des autres sur peyne de soixante solz, et laquelle presente association ne se pourra resouldre sans le consentement l'un de l'aultre à peyne de dix-huict livres qui sera payé par celluy ou ceulx qui se vouldra deppartir d'icelle avant lesdictz deux ans, et ce incontinant ledict cas advenu à la volunté des autres associez; promectant, etc, obligeant chacun en droict soy, corps et biens, renonceans etc.
      Faict et passé à Paris ès estudes des notaires soubzsignez, l'an mil six cens quinze, le dixiesme jour de decembre, après midy, et ont lesdictz Poictevyn, Rozier et Joubert declaré ne savoir escripre ne signer, et ledict Jolicoeur a signé:
      B. JOLLYCOEUR THEVENYN (notaire) GOGUYER (notaire).
      Documents du Minutier central concernant l'histoire de la musique (1600-1650), par Madeleine Jurgens, tome II [études XI à XX, 1900 actes], Paris, Archives nationales, 1974, p. 375 (instrument de recherche imprimé dématérialisé, certaines notices sont plus détaillées dans la version intégrale accessible en ligne par la rubrique 'Autres instruments de recherche', voir contexte dans le Plan d’orientation général - Notaires de Paris, guides thématiques du Minutier).
  - Minutes. 1616, MC/ET/XII/18
    - Accord entre Pierre de Monlong, écuyer, sieur de Castera au pays de Bigorre, logé rue de l'Arbre-Sec, et Nicolas Briot, tailleur général des monnaies de France, demeurant rue Quincampoix, au sujet d'une obligation de 1 500 l. Il remet à Briot l'obligation contre laquelle ce dernier s'est inscrit en faux et Briot renonce à ses poursuites., 17 janvier 1616; MC/ET/XII/18
      Documents du Minutier central concernant les peintres, sculpteurs et graveurs au XVIIe siècle (1600-1650), par Marie-Antoinette Fleury et Martine Constans, tome II [études XI à XX, 2445 actes], Paris, Archives nationales, 2010, notice n°394 (instrument de recherche imprimé dématérialisé, certaines notices sont plus détaillées dans la version intégrale accessible en ligne par la rubrique 'Autres instruments de recherche', voir contexte dans le Plan d’orientation général - Notaires de Paris, guides thématiques du Minutier).
      Monlong, Pierre de
    - Contrat d'apprentissage pour 3 ans au profit de Charles Grouart [après son frère Guillaume, cf. no1565], âgé de 16 ans, entre son père, Guyon Grouart, maître menuisier, demeurant rue Neuve-Saint-Merri, et Noël Métayer, tailleur d'antiques, demeurant rue des Gravilliers, moyennant 60 l., dont 30 comptant. Il lui apprendra la portraiture sur bois et papier, de 5 heures du matin à 7 heures du soir. Grouart sera logé, nourri et habillé par son père. À la suite: - 1617, 23 décembre.- Quittance de 30 l. par Métayer., 19 juillet 1616; MC/ET/XII/18
      Documents du Minutier central concernant les peintres, sculpteurs et graveurs au XVIIe siècle (1600-1650), par Marie-Antoinette Fleury et Martine Constans, tome II [études XI à XX, 2445 actes], Paris, Archives nationales, 2010, notice n°1568 (instrument de recherche imprimé dématérialisé, certaines notices sont plus détaillées dans la version intégrale accessible en ligne par la rubrique 'Autres instruments de recherche', voir contexte dans le Plan d’orientation général - Notaires de Paris, guides thématiques du Minutier).
      Grouart, Charles
    - Consentement de Roch Regnault, maître boulanger, à Jean de Hongrie, maître peintre, à l'occupation d'une chambre et boutique dans sa maison, rue aux Ours, de la Saint-Rémi à Noël, moyennant 24 l., sans préjudice des 28 l. 10 s. dus pour un terme échu à la Saint-Jean-Baptiste., 20 août 1616; MC/ET/XII/18
      Documents du Minutier central concernant les peintres, sculpteurs et graveurs au XVIIe siècle (1600-1650), par Marie-Antoinette Fleury et Martine Constans, tome II [études XI à XX, 2445 actes], Paris, Archives nationales, 2010, notice n°1069 (instrument de recherche imprimé dématérialisé, certaines notices sont plus détaillées dans la version intégrale accessible en ligne par la rubrique 'Autres instruments de recherche', voir contexte dans le Plan d’orientation général - Notaires de Paris, guides thématiques du Minutier).
      Regnault, Roch
    - Contrat de mariage de Robert Butaye, maître peintre, demeurant sur le quai de la Mégisserie, fils de Boniface Butaye [dessin d'une tête d'amour après son nom], maître peintre, demeurant en l'île du Palais vis-à-vis la figure de bronze de Henri IV et feue Marguerite Panier, avec Marguerite Legrain, fille des feus Laurent Legrain, maître cordonnier et marchand tanneur, à Oulchy en Valois, et Françoise de Bray. Régime: communauté. Dot: 400 l. dont 250 en argent, le reste en linge, meubles et 1/2 ceint d'argent. Douaire: 140 l. Parmi les témoins, Claude Jean, veuve de Robert Panier, maître peintre, aïeule maternelle du futur, Nicolas Fallot, maître peintre, ami du futur. À la suite: - 1616, 21 novembre.- Quittance de la dot par le fiancé, la veille du mariage., 29 août 1616; MC/ET/XII/18
      Documents du Minutier central concernant les peintres, sculpteurs et graveurs au XVIIe siècle (1600-1650), par Marie-Antoinette Fleury et Martine Constans, tome II [études XI à XX, 2445 actes], Paris, Archives nationales, 2010, notice n°436 (instrument de recherche imprimé dématérialisé, certaines notices sont plus détaillées dans la version intégrale accessible en ligne par la rubrique 'Autres instruments de recherche', voir contexte dans le Plan d’orientation général - Notaires de Paris, guides thématiques du Minutier).
      Butaye, Robert
    - Quittance par Jean Barbery, maître maçon, demeurant au faubourg Saint-Martin, à Jean de Saint-Germain, marbrier, demeurant près la porte Saint-Martin, de 43 l. en l'acquit de Jean Riquier, soldat aux gardes du roi., 13 novembre 1616; MC/ET/XII/18
      Documents du Minutier central concernant les peintres, sculpteurs et graveurs au XVIIe siècle (1600-1650), par Marie-Antoinette Fleury et Martine Constans, tome II [études XI à XX, 2445 actes], Paris, Archives nationales, 2010, notice n°1978 (instrument de recherche imprimé dématérialisé, certaines notices sont plus détaillées dans la version intégrale accessible en ligne par la rubrique 'Autres instruments de recherche', voir contexte dans le Plan d’orientation général - Notaires de Paris, guides thématiques du Minutier).
      Barbery, Jean
  - Minutes. 1617, MC/ET/XII/19
    - Bail pour 6 ans par Philippe Aymonay, écuyer, sieur de Frezel, demeurant rue de Jouy, et Marie Faulchet, veuve de Jean d'Alemaigne, chirurgien juré de l'université de Paris, demeurant rue Saint-Martin, en son nom et comme tutrice de ses enfants, tous deux se portant fort de Gabriel Fournier, sculpteur et émailleur sur terre, demeurant à Fontainebleau, à Jean Duhamel, compagnon orfèvre, et sa femme, Marie Flau, demeurant à l'image Notre-Dame, rue du Vertbois, d'une maison et jardin appelés l'Hermitage, rue de la Croix, au loyer annuel de 150 l. Élzéar Nourry, maître jardinier, et sa femme, Perrette Menier, y, demeurant, se désistent de leur bail du 18 novembre 1614 passé devant Goguier., 6 juin 1617; MC/ET/XII/19
      Documents du Minutier central concernant les peintres, sculpteurs et graveurs au XVIIe siècle (1600-1650), par Marie-Antoinette Fleury et Martine Constans, tome II [études XI à XX, 2445 actes], Paris, Archives nationales, 2010, notice n°822 (instrument de recherche imprimé dématérialisé, certaines notices sont plus détaillées dans la version intégrale accessible en ligne par la rubrique 'Autres instruments de recherche', voir contexte dans le Plan d’orientation général - Notaires de Paris, guides thématiques du Minutier).
    - Constitution par Jean Riquier, gagnedeniers, demeurant sur les égouts entre les portes Saint-Martin et du Temple, et sa femme, Marie de Crespy, à Jean de Saint-Germain, marbrier, demeurant rue Saint-Martin, paroisse Saint-Laurent, d'une rente de 18 l. 15 s. pour payer 272 l. 12 s. dus pour paiements faits en leur acquit, en particulier 110 l. à Jean Sain, marbrier., 29 juin 1617; MC/ET/XII/19
      Documents du Minutier central concernant les peintres, sculpteurs et graveurs au XVIIe siècle (1600-1650), par Marie-Antoinette Fleury et Martine Constans, tome II [études XI à XX, 2445 actes], Paris, Archives nationales, 2010, notice n°1979 (instrument de recherche imprimé dématérialisé, certaines notices sont plus détaillées dans la version intégrale accessible en ligne par la rubrique 'Autres instruments de recherche', voir contexte dans le Plan d’orientation général - Notaires de Paris, guides thématiques du Minutier).
    - Cession de rente par Nicolas Quignon et sa femme, à Nicolas Sevestre, notaire au Châtelet, demeurant rue de la Verrerie, paroisse Saint-Merry., 12 août 1617; MC/ET/XII/19
      Date de création de la notice: 2006
      transport de droits; Verrerie (rue de la); Quignon, Nicolas; Sevestre, Nicolas (15..-1630); notaire
    - Inventaire après décès de Marie Lydet, veuve de Gilles Durant, lieutenant général des Eaux et Forêts de France, demeurant rue des Petits-Champs., 4 septembre 1617; MC/ET/XII/19
      Bibliothèque.
      Fichier Bibliothèques XVIe-XVIIIe siècles, par Claire Béchu, Marie-Antoinette Fleury, Madeleine Jurgens, Xenia Pamfilova, 1953-1996 (fichier papier entièrement dématérialisé; voir contexte dans le Plan d’orientation général - Notaires de Paris, guides thématiques du Minutier).
      inventaire après décès; Petits-Champs (rue des); Lydet, Marie; Durant, Gilles
    - Contrat de mariage entre Marie Grouart, fille de Guyon Grouart et de défunte Marie Pernet, avec Jean Fourré, originaire de Néry en Valois., 27 novembre 1617; MC/ET/XII/19
      contrat de mariage; Grouar, Marie; Grouart, Grégoire, Pernet, Marie; Fourré, Jean
    - Livraison de bois à Noël Le Paultre, 11 décembre 1617; MC/ET/XII/19
      Le Paultre, Noël
  - Minutes. 1618, MC/ET/XII/20
    - Ventes de 140 bêtes à laines moyennant 260 £., 21 mars 1618; MC/ET/XII/20
    - Association à égalité entre Barthélemy Tremblay, demeurant rue des Vieux-Augustins, et Germain Jacquet, dit Grenoble, demeurant rue Saint-Martin, paroisse Saint-Nicolas-des- Champs, sculpteurs ordinaires du roi, pour tous les ouvrages de sculpture et architecture pour la réfection de la salle du Palais à Paris et des bâtiments en dépendant., 12 mai 1618; MC/ET/XII/20
      Documents du Minutier central concernant les peintres, sculpteurs et graveurs au XVIIe siècle (1600-1650), par Marie-Antoinette Fleury et Martine Constans, tome II [études XI à XX, 2445 actes], Paris, Archives nationales, 2010, notice n°2130 (instrument de recherche imprimé dématérialisé, certaines notices sont plus détaillées dans la version intégrale accessible en ligne par la rubrique 'Autres instruments de recherche', voir contexte dans le Plan d’orientation général - Notaires de Paris, guides thématiques du Minutier).
      Tremblay, Barthélemy; Jacquet dit Grenoble, Germain
    - Partage de la succession de Jeanne de La Barre, mère de Jean Le Paultre, maître menuisier, demeurant rue de Jouy, fils de Denis Le Paultre, avec son frère, Noël Le Paultre, et ses demi-soeurs., 26 juin 1618; MC/ET/XII/20
      partage; Jouy (rue de); Le Paultre, Jean; La Barre, Jeanne de; Le Paultre, Denis; Le Paultre, Noël
    - Inventaire après décès de Guyon Grouart, maitre menuisier, bourgeois de Paris, demeurant rue Neuve Saint-Merri, à la requête de Jeanne de Lorquin. Enfant et héritiers: Marie Grouart, Jean Fourré, maître menuisier, originaire de Néry en Valois, Jacques Grouart 21 ans, Guillaume Grouart, 19 ans et demi, Charles Grouart, 18 ans, et Pierre Grouart, 15 ans., 7 août 1618; MC/ET/XII/20
      Inventaire des outils et marchandises de menuiseries, contrat de Mariage du défunt du 19 mai 1605 (devant Chapelain et Goguyer), contrat de mariage du défunt et de Marie Pernet, sa 1ère femme, du 14 novembre 1597 (devant Marchant et Moreau).
      inventaire après décès; inventaire; contrat de mariage; Neuve-Saint-Merri (rue); Grouart, Guyon; Lorquin, Jeanne de; Grouart, Marie; Fourré, Jean; Grouart, Jacques; Grouart, Guillaume; Grouart, Charles; Grouart, Pierre; menuisier
    - Constitution à Noël Le Paultre, maître menuisier, rue des Ménétriers., 15 septembre 1618; MC/ET/XII/20
      constitution de rente; Ménétriers (rue des); Le Paultre, Noël
    - Contrat d'apprentissage au profit de Pierre Grouart, chez Jean Landron, maitre menuisier., 19 septembre 1618; MC/ET/XII/20
      contrat d'apprentissage; Grouart, Pierre; Landron, Jean; menuisier
    - Marché pour la confection par Valeran de Héman d'un clavecin pour le duc de Ventadour., 5 octobre 1618; MC/ET/XII/20
      'Fut present en sa personne Valleran de Hemen, faiseur d'orgues, demeurant à Paris rue Saint-Jullien-le-Pauvre, parroisse Saint-Severin, lequel recognut et confessa avoir promis et promect à Monseigneur le duc de Vantadour, pair de France, lieutenant general pour le roy en Languedocq, absent, stippulant et ce acceptant par noble homme Maistre Jean Massanes, conseiller et secretaire du roy, maison et couronne de France, demeurant à Paris rue Michel-le-Conte, parroisse Saint-Nicolas-des-Champs, à ce present, de faire et parfaire bien et deuement, comme il appartient au dire de gens à ce congnoissans, d'ung clavessin organisé de la fasson et maniere qui ensuict:
      Premierement aura ledict clavessin cinq piedz de long de deux piedz et demy de large et de trois piedz et demy de haulteur, et sera du ton de chapelle.
      Item, sera icelluy clavessin organisé et se metra en deux pièces.
      Item, sera ledict clavessin double corde et fera l'effect de l'espinette, du luth et de la harpe.
      Item, metra soubz icelluy clavessin cinq jeux d'orgues; le premier ou principal sera une flutte de quatre piedz bouchée sonnant huict; le second jeu une flutte de bois ouverte qui fera l'octave de la flutte bouchée.
      Item, fera ung jeu de nasard, l'un deux premieres octaves d'en bas de bois et les deux autres d'en hault d'estain fin d'Angleterre qui fera la quincte de l'octave.
      Plus, fera ung jeu de larigot d'estain fin d'Angleterre.
      Plus, fera ausdictes orgues ung jeu de voix humaine au ton de huict piedz d'estain fin.
      Item, ledict clavessin sera couvert de marroquin vert et doré avec les chiphres dudict sieur de Ventadour et sera doublé par le dedans de bon damas vert avec du gallon ou passement; les chevalletz seront dorés à touttes les moullures.
      Item, sera le clavier d'esbeyne et les fintes d'yvoire bien faictes contenant quanrate-neuf marches tant fintes que marches dont l'orgue sonnera à quarante-huict seullement.
      Item, ledict clavessin sera au grand clavier estandu avec l'octave de A la, mi, ré, bas.
      Item, la boitte de l'orgue sera de noyer à parquetz et sera bien et proprement fermée.
      Plus, fera ung reduict pour fermer les cordes des deux souffletz qui se fermera à clef.
      Plus, les contrepoix des souffletz seront de plomb de la pesanteur necessaire.
      Plus, y aura ung tremblant et ung rossignol.
      Toutes lesquelles choses cy-dessus ledict de Hemen a promis, sera tenu et fera faire et parfaire bien et deuement comme dict est au dire d'ouvriers et gens à ce congnoissans dans quatre moys prochains venans à commancer de ce jourd'huy, et icelles orgues livrer en ceste ville de Paris en l'hostel dudict Massanes, et pour ce faire sera tenu icelluy de Hemen fournir de toutes matieres audict Massanes.
      Et ce moyennant la somme de six cens cinquante livres sur laquelle some ledict de Hemen a confessé avoir presentement receu dudict sieur Massanes la somme de cinquante livres tournoiz presens les notaires, et le surplus icelluy dict Massanes a promis et sera tenu de payer audict de Hemen ou au porteur savoir cens livres tournoiz dans six sepmaines prochainement venans et le reste de la somme totalle lorsque ledict de Hemen luy fournira et delivrera ledict orgues bien et deuement faict comme dict est. Promectant etc, obligeant chacun en droict soy ledict de Hemen son corps, etc, renonceant etc.
      Faict et passé à Paris ès estudes des notaires soubzsignez l'an mil six cent dix-huict le cinquiesme jour d'octobre après midy et ont signé:
      De HEMEN MASSANES De SAINCT-FUSSIEN (notaire) GOGUYER (notaire).
      'Ledict Valleran de Hemen desnommé au present marché confesse avoir eu et receu dudict sieur Massanes aussy y desnommé au present la somme de six cens livres restants à payer des six cens cinquante livres tournoiz mentionnez au present marché, dont quictant etc et de toutes autres choses quelconques jusques à huy; promectant etc, obligeant etc, renonceant etc.
      Faict et passé à Paris, ès estudes des notaires soubzsignez, l'an mil six cent dix-neuf le vingt-troisiesme jour d'avril, après midy, et ont signé:
      De HEMEN MASSANES LE SEMELIER (notaire) GOGUYER
      Documents du Minutier central concernant l'histoire de la musique (1600-1650), par Madeleine Jurgens, tome II [études XI à XX, 1900 actes], Paris, Archives nationales, 1974, p. 730 (instrument de recherche imprimé dématérialisé, certaines notices sont plus détaillées dans la version intégrale accessible en ligne par la rubrique 'Autres instruments de recherche', voir contexte dans le Plan d’orientation général - Notaires de Paris, guides thématiques du Minutier).
      Héman, Valeran de
    - Contrat d'apprentissage de Guillaume Grouart chez Jean Laudron, maitre menuisier, concernant Jean Fourré, maître menuisier., 15 octobre 1618; MC/ET/XII/20
      contrat d'apprentissage; Grouart, Guillaume; Landron, Jean; Fourré, Jean; menuisier
    - Marché pour la taille du grand corps de l'orgue de Saint-Martin-des-Champs., 18 décembre 1618; MC/ET/XII/20